【裁判字號】    99,民專上易,15
【裁判日期】    991028
【裁判案由】    侵害專利權有關財產權爭議
【裁判全文】
智慧財產法院民事判決
                                  99年度民專上易字第15號
上  訴  人    甲○○
訴訟代理人    翁顯杰律師（兼送達代收人）
複代理人      丙○○
被上訴人      飛騰無線科技有限公司
兼法定代理人  乙○○
上列當事人間侵害專利權有關財產權爭議事件，上訴人對於中華
民國99年3 月15日臺灣新竹地方法院97年度智字第4 號第一審判
決提起上訴，本院於99年10月7 日言詞辯論終結，判決如下：
    主  文
上訴駁回。
第二審訴訟費用由上訴人負擔。
    事實及理由
一、上訴人主張：
  (一)上訴人於原審起訴主張：
    上訴人享有我國新型專利第M260013 號「可調式天線結構改
    良」之專利權（下稱系爭專利），專利權期間自西元2005年
    3 月21日至2014年6 月8 日，並取得專利新型技術報告。而
    被上訴人飛騰無線科技有限公司（下稱飛騰公司）所製造、
    販售之指向性廣角SECTOR系列天線，涉嫌侵害上訴人所有之
    系爭專利，上訴人便於96年6 月13日函知飛騰公司涉嫌侵害
    專利權乙事，然未獲置理，嗣為蒐證起見，上訴人於96年7
    、8 月間，透過香港商弘毅有限公司購得被上訴人等所製造
    販售之「指向性廣角SE242516C 天線」產品（下稱系爭物品
    ），嗣經比對分析、適用均等論結果，系爭產品之結構落入
    系爭專利之申請專利範圍。本件上訴人就系爭專利依法享有
    商業利益，經被上訴人等侵害上訴人之系爭專利，上訴人除
    處於繼續受侵害之現況外，亦已受有現實之損害，自得依法
    請求被上訴人等賠償51萬元之損害金，其計算依據：被上訴
    人等販售上開產品，售價為每個70美元，估算被上訴人等販
    售數量應逾300 個以上，超過51萬元之金額。爰依專利法第
    84條、第85條、第106 條及第108 條，民法第184 條、第
    185 條、第28條，公司法第23條，民事訴訟法第222 條、第
    244 條、第245 條、第344 條之規定，請求排除侵害及請求
    被上訴人飛騰公司及其法定代理人乙○○連帶賠償上訴人所
    受損害，並聲明：(一)被上訴人等應連帶給付上訴人51萬元，
    並自起訴狀繕本送達之翌日起至清償日止，按年息百分之5
    計算之利息；(二)第1 項聲明，請准上訴人預供擔保，宣告假
    執行。
  (二)原審就上訴人之聲明為全部敗訴之判決，上訴人不服提起上
    訴。主張：
  1.系爭專利申請專利範圍第1 項與系爭物品係已分別區分為A
    至F 及A"至F"等要件。雖B 要件係透過「擋板卡抵訊號管」
    才能達到前述之功能與效果，而B"要件係透過「螺絲螺固訊
    號管」方能達到前述之功能與效果，而B 要件之擋板卡抵的
    動作係可視為一種固定且定位的手段，同樣地，B"要件之螺
    絲螺固的動作亦可視為一種固定且定位的手段，故對所屬技
    術領域中具有通常知識者而言，B " 要件之螺絲螺固的技術
    手段應為B 要件之擋板卡抵的技術手段應為實質相同，並且
    B" 要 件應為B 要件之「簡易置換」，所以B " 要件應視為
    均等於B 要件。
  2.E"要件提及之結構及組件應為E 要件所提及之結構及組件的
    「簡易置換」，而非就墊片所提供之摩擦力、彈力，以及反
    射葉片之開合角度等作為判斷之依據，故對所屬技術領域中
    具有通常知識者而言，將E 要件之樞設組件的數量或形狀予
    以減少、增加或變更，即可由E 要件推導出E"要件，所以E"
    要件應均等於E 要件。
  3.如第一點之論述，F"要件應視為均等於F 要件，故F " 要件
    之技術手段應均等於F 要件之技術手段，所以F"要件之技術
    手段、功能與效果係均等於F 要件之技術手段、功能與效果
    ，應毫疑問。綜上，被上訴人所生產、販售之系爭天線物品
    ，依均等論原則，顯然已落入上訴人系爭專利之申請專利範
    圍第1項。
  4.並上訴聲明：(1)原判決廢棄。(2)上開廢棄部分，被上訴人等
    應連帶給付上訴人51萬元及自起訴狀繕本送達翌日起至清償
    日止，按年息百分之5 計算利息。
二、被上訴人則以：
  (一)原審判決經由「全要件」與「均等論」之條件，並反推「禁
    反言」與「逆均等論」之相關要件，鑑定結果為系爭專利與
    系爭物品設計與機械構造皆為不同，並於判決書內清楚說明
    差異之條件與不同之功能。上訴人一再於專利申請內容中提
    出不同非專利申請內容論述，已影響禁反言之法則。又被上
    訴人皆採用一般螺絲螺帽生成調整機構與鐵件折彎固定皆為
    先前之技術加上被上訴人之自有技術，並無任何條件與系爭
    專利申請專利範圍相同，且原審已詳細審理系爭物品無落入
    上訴人系爭專利專利申請範圍。
  (二)並答辯聲明：上訴駁回。
三、兩造不爭執之事項：
  (一)上訴人為系爭專利之專利權人，系爭專利之專利期間自西元
    2005年3 月21日至2014年6 月8 日止，且兩造對系爭專利之
    有效性不爭執。
  (二)被上訴人製造、生產、販賣指向性廣角SECTOR系列天線產品
    ，包含上訴人所提出之指向性廣角SE-242516C天線即系爭物
    品在內。
  (三)系爭專利申請專利範圍共7 項，第1 項為獨立項，其餘申請
    專利範圍為直接依附申請專利範圍第1 項之附屬項。兩造將
    系爭專利申請專利範圍第1 項解析後之技術特徵分為編號A
    至F 共6 個要件解析，分別如下：
  1.編號A「一種可調式天線結構改良」；
  2.編號B 「一金屬反射背板，其前端部位延伸有一卡座，該卡
    座周緣至少延伸一擋板」；
  3.編號C 「金屬反射背板之底端垂直延伸出一定位座，該定位
    座之中央形成有一定位槽，該定位槽之兩側分別形成有一溝
    槽」；
  4.編號D 「一訊號管，其底端部為水平延伸出一纜線接頭，並
    於訊號管之前、後兩側各套設有一套環，該後套環上並設置
    有兩螺孔」；
  5.編號E 「兩可調式反射葉片，係於前後兩端分別設置有一固
    定片，該固定片上係設置有一弧形孔及一固定孔，該弧形孔
    及固定孔係可對應於卡座及定位座上的定位孔，並分別以螺
    絲及固定柱配合墊片將其樞接固定，使兩可調式反射葉片可
    於金屬反射背板兩側調整轉動」；
  6.編號F 「將訊號管結合於金屬反射背板之中央處，使其前端
    套環與金屬反射背板之卡座相卡合，並受卡座周緣擋板之擋
    持，而後端之纜線接頭則定位於定位座之定位槽中，以確保
    該訊號管確實定位於金屬反射背板之中央處，且該訊號管後
    端套環之螺孔並會與定位座之溝槽相對應，透過螺絲之貫穿
    鎖固，致使訊號管穩固定位於金屬反射背板之中央處」。
  (四)兩造將系爭物品對應系爭專利申請專利範圍第1 項之技術內
    容解析為編號A"至F"共6 個技術特徵要件，分別如下：
   1.編號A"「可調式天線」；
   2.編號B"「一金屬反射背板，其前端部位垂直延伸有一板片
     ，該板片上分別有兩長孔及兩圓孔」；
   3.編號C"「金屬反射背板之底端垂直延伸出一定位座，該定
     位座之中央形成有一定位槽，並在定位槽後方有一圓孔，
     另定位座兩側亦各有一圓孔」；
   4.編號D"「一訊號管，其底端部為水平延伸出一纜線接頭，
     並於訊號管之前、後兩側各套設有一套環，該後套環上並
     設置有兩螺孔」；
   5.編號E"「兩可調式反射葉片，係各在前後兩端分別設置有
     一鋸齒形固定片，該鋸齒形固定片上係設置有一圓孔，並
     於該圓孔內側焊接一螺帽。藉由一螺絲組配C 型環、墊片
     先結合於金屬反射背板之圓孔上，之後將該螺絲穿過一置
     於金屬反射背板與鋸齒狀固定片間之塑膠墊片，並將該螺
     絲鎖固於鋸齒形固定片上之圓孔及圓孔內側之焊接螺帽，
     達到金屬反射背板兩側調整轉動之效果」；
   6.編號F"「訊號管結合於金屬反射背板之中央處，以螺絲鎖
     入金屬反射背板前端板片之兩長孔及訊號管上之螺孔；而
     後端之纜線接頭則定位於定位座之定位槽中，並且以墊片
     、螺帽在定位槽上鎖固訊號管纜線接頭及金屬反射背板；
     定位槽後方並以一螺絲鎖固訊號管之後端套環螺孔；透過
     螺絲分別貫穿在前端板片之二長孔以及後端定位槽之後方
     圓孔鎖固訊號管另以墊片、螺帽鎖固纜線接頭於定位槽的
     方式確保該訊號管確實定位於金屬反射背板之中央處」。
   (五)系爭產品價格為美金70元。
四、兩造之主要爭點：
    系爭物品是否落入系爭專利申請專利範圍第1 項之均等侵權
    ，系爭物品之B"、E"、F"要件與系爭專利之Ｂ、Ｅ、Ｆ三個
    要件是否符合均等侵權？
五、本院得心證之理由：
  (一)按判斷被控侵權對象是否侵害專利權，首先應確定申請專利
    範圍，並據以解析申請專利範圍之技術特徵，其後進而比對
    申請專利範圍中每一技術特徵是否均已完全對應表現於被控
    侵權對象，亦即全要件原則。惟判斷是否符合全要件原則時
    ，應視被控侵權對象之技術內容是否表現於申請專利範圍之
    技術特徵，而不以元件數量上之對應為判斷標準，避免因不
    構成文義侵害（即文義上無法對應表現），即認不符合全要
    件原則，進而限縮均等侵害之判斷餘地。倘申請專利範圍中
    每一技術特徵已於文義上完全相同對應於被控侵權對象，即
    構成文義侵害，惟專利權人之權利範圍倘嚴格侷限於申請專
    利範圍之文義，第三人只須將發明之部分技術特徵予以置換
    或稍加修改即得規避專利侵權責任，則無法保護專利權人創
    新研發之成果，對於專利權人殊非公允，是以倘被控侵權對
    象之技術內容相對應於申請專利範圍之技術特徵於文義上雖
    非相同，惟就該發明所屬技術領域中具有通常知識者參酌侵
    害時之通常知識，即得知悉申請專利範圍之某項技術特徵得
    置換為被控侵權對象之技術內容，且其改變或置換不具實質
    性差異，亦即其產生之功效及結果實質上並無不同時，應認
    構成均等侵害。
  (二)系爭專利申請專利範圍共7 項，第1 項為獨立項，其餘申請
    專利範圍為直接依附申請專利範圍第1 項之附屬項（相關圖
    示詳如附件一）。本件上訴人主張被上訴人之系爭物品侵害
    其系爭專利申請專利範圍第1 項，兩造將系爭專利申請專利
    範圍第1 項解析後之技術特徵分為編號A 至F 共6 個要件，
    將系爭物品對應系爭專利申請專利範圍第1 項之技術內容解
    析為編號A"至F"共6 個技術特徵要件（系爭物品圖示詳如附
    件二），兩造對於系爭物品A"、C " 、D"要件落入系爭專利
    申請專利範圍第1 項之A 、C 、D 要件之文義侵權等情，均
    不爭執，固堪信為真實。是以本件乃就系爭物品之B"、E"、
    F"要件與系爭專利之Ｂ、Ｅ、Ｆ三個要件是否符合均等侵權
    ，予以論述。
  (三)茲進一步判斷系爭物品B"、E"、F"要件與系爭專利申請專利
    範圍第1 項編號Ｂ、Ｅ、Ｆ要件之差異，是否為該發明所屬
    技術領域中具有通常知識者參酌侵害時之通常知識，即得知
    悉申請專利範圍之某項技術特徵得置換為被控侵權對象之技
    術內容，且其產生之作用、功能及效果是否相同：
  1.系爭物品編號B"要件與系爭專利之編號B 要件「金屬反射背
    板前端」均等論比對分析：
    就技術手段（WAY ）方面，系爭專利申請專利範圍第1 項
      中B 要件之金屬反射背板前端為卡座擋板。系爭物品之金
      屬反射背板在前端部分則為板片及長孔，其板片周緣並無
      延伸之擋板結構，與系爭專利技術手段不相同。
    再就功能（FUNCTION）方面，系爭專利申請範圍第1 項之
      金屬反射背板前端為卡座擋板可使訊號管前端受卡座周緣
      擋板擋持，達到前端定位之工程。系爭物品之金屬反射背
      板前端無擋板可提供前端定位之功能，必須於F"要件中因
      搭配螺絲貫穿反射背板之板片上兩長孔及訊號管前端螺孔
      之方式，始能達到定位之功能，故二者功能不相同。
    就在達成效果（RESULT）方面，系爭專利申請範圍第1 項
      利用擋板使訊號管前端定位，達到穩定訊號管於反射背板
      中央之功能。系爭物品則無擋板提供前端定位之功能，而
      是在F"要件中以螺絲貫穿兩長孔、訊號管前端螺孔始能達
      到固定訊號管於反射背板之功能，故二者達成效果不相同
      。
    上訴人雖主張：系爭專利B 要件之擋板卡抵的動作可視為
      一種固定且定位的手段；同樣地，B"要件之螺絲螺固的動
      作亦可視為一種固定且定位的手段，故對所屬技術領域中
      具有通常知識者而言，B"要件之螺絲螺固的技術手段應為
      B 要件之擋板卡抵的技術手段應『實質相同』，並且B"要
      件應為B 要件之簡易置換云云。惟查，系爭物品之螺絲螺
      固係非常穩固之固定方式，而系爭專利之擋板僅能將訊號
      管限位而已，並無絕對固定，此種連結關係仍有晃動或脫
      開之機會，基此，兩者並非實質相同。且如前所述，兩者
      要件功能與效果亦有不同，是以上訴人主張，尚無足採。
    準此，系爭物品編號B"要件與系爭專利申請專利範圍第1
      項編號B 要件不均等。
  2.系爭物品編號E"要件與系爭專利之編號E 要件「兩可調式反
    射葉片」均等論比對分析：
    在技術手段（WAY ）方面：系爭專利申請範圍第1 項中E
      要件就可調式反射葉片之技術手段為反射葉片前後兩端各
      設有一固定片，而固定片上均有弧形孔及固定孔，用以各
      自對應反射背板前端卡座擋板及後端定位座上之定位孔，
      並分別以螺絲及固定柱配合墊片將反射葉片樞接至反射背
      板上，此技術手段係使用二組元件，一為螺絲、墊片、可
      調式反射葉片上之弧形孔及金屬反射背板前後端之定位孔
      ，二為固定柱、墊片、可調式反射葉片上之固定孔及金屬
      反射背板前後端上之定位孔。系爭物品之可調式反射葉片
      之技術手段為反射葉片前後兩端各設有一固定片，而固定
      片上均置有一圓孔，再以螺絲、C 型環、墊片、焊接螺帽
      等結構將反射葉片鎖固於反射背板上，即技術手段係使用
      一組元件，即螺絲、C 型環、墊片、金屬反射背板上之圓
      孔、塑膠墊片、可調式反射葉片之圓孔、可調式反射葉片
      之內側焊接螺帽。系爭專利申請專利範圍第1 項之兩可調
      式反射葉片係以固定柱為中心，可調式反射葉片上弧形孔
      之弧度限制反射葉片翻折之最大角度及固定片向後移動之
      空間大小，並在調整出所需的角度後以螺絲鎖固於弧形孔
      上，如將螺絲鬆開調整反射葉片所需之角度，固定片上之
      弧形孔亦可提供螺絲一定行跡之軌道。系爭物品兩可調式
      反射葉片則是以金屬反射背板之板片或定位座上之螺絲貫
      穿固定片上之圓孔為中心並轉動，當調整出反射葉片所需
      的角度後，再將螺絲鎖定，反射葉片之固定片置於在金屬
      反射背板之內側，其上並無弧形孔之元件可限制反射葉片
      翻折之角度，則是以反射葉片抵觸反射背板或反射葉片上
      固定片抵觸中央訊號管間之範圍作為反射葉片開合之角度
      限制，從而，兩者在限定反射葉片最大開合角度以及轉軸
      結構上係採用不同的技術手段，且該等差異非屬所屬技術
      領域中具有通常知識者運用系爭專利顯能輕易完成者，其
      技術手段難謂實質相同。
    在功能（FUNCTION）方面：系爭專利申請專利範圍第1 項
      之固定柱與定位孔具有轉動支軸及樞接固定之功能，而弧
      形孔之空間可提供螺絲貫穿行逕之軌道，二者互相搭配時
      ，可調整反射葉片轉動所需之角度，當調整至所需角度時
      ，可旋緊螺絲於弧形孔上作為固定之用，同時達到反射葉
      片與反射背板樞接之功能。系爭物品則利用單一螺絲貫穿
      於固定片上之圓孔中使用，配合多數墊片提供較高之摩擦
      力、彈力，可同時作為轉動支軸、調整及樞接固定之用。
      從而，系爭專利及系爭物品均具有轉動支軸、調整、樞接
      固定的功能。
    在達成效果（RESULT）方面：系爭專利申請專利範圍第1
      項可調式反射葉片係以其固定片上以固定柱作為支軸，同
      時達到樞接反射葉片與反射背板卡座及定位座之功能，故
      縱使反射葉片之固定片上之弧形孔如與螺絲分離，反射葉
      片仍可依固定柱、墊片及定位孔等元件與反射背板相連，
      故能有較高之固定樞接效果，另因固定片上之弧形孔並非
      反射葉片之支軸，故弧形孔的設置，在葉片收合時需預留
      出固定片向後移動之空間，從而，使用上需有較大的空間
      。系爭物品係以一螺絲貫穿固定片上之圓孔作為可調式反
      射葉片轉動之支軸，同時作為反射葉片與反射背板板片及
      定位座間之固定、樞接元件，因此一旦螺絲與反射葉片上
      之固定片分離，反射葉片與反射背板之板片及定位座即分
      離，已無其他元件足以扶持固定樞接之效果，另反射葉片
      之固定片係被包覆在金屬反射背板內側，且固定片上之圓
      孔亦為反射葉片轉動之支軸，故反射葉片開合之空間無須
      進一步預留固定片向後移動的空間，且反射葉片開合之最
      大及最小角度係以反射葉片抵觸反射背板及反射葉片上固
      定片抵觸中央訊號管為限位，於空間上之使用率較高。
    上訴人雖主張：系爭專利E 要件所提及之弧形孔、固定孔
      、螺絲及固定柱等，其為一種用於樞接之結構及組件；同
      樣地，E"要件係提及螺絲、C 型環、墊片、圓孔及螺帽等
      ，其亦為一種用於樞設之結構及組件，所以E"要件提及之
      結構及組件應為E 要件所提及之結構及組件的『簡易置換
      』云云。惟查，從前開揭示之元件即可知，兩者使用元件
      並不相同，系爭物品增加系爭專利E 要件之C 型環、墊片
      ，但亦短少弧形孔及固定柱，且涉及整個結構上之改變，
      從上揭之結構或使用元件分析得知，兩者有所差異，尚難
      稱可為「簡易置換」，上訴人前開主張，尚無足採。
    綜上，系爭物品與系爭專利雖然均可使訊號管在接收或傳
      送電波時，藉由調整反射葉片之角度來選擇使用的接收或
      傳送之範圍，然因二者在結構上之差異，造成二者在固定
      、樞接及空間使用及開合角度範圍之效果上均有所不同，
      準此，系爭物品編號E"要件與系爭專利申請專利範圍第1
      項編號E 要件不均等。
  3.系爭物品編號F"要件與系爭專利編號F 要件「訊號管與金屬
    反射背板之連接方式」均等論比對分析：
    在技術手段（WAY ）方面：系爭專利申請專利範圍第1 項
      F 要件將訊號管結合於金屬反射背板之中央處，使訊號管
      前端套環與金屬反射背板之卡座相卡合，並受卡座周緣擋
      板之擋持，而後端之纜線接頭則定位於定位座之定位槽中
      ，以確保該訊號管確實定位於金屬反射背板之中央處，且
      該訊號管後端套環之螺孔並會與定位座之溝槽相對應，透
      過螺絲之貫穿鎖固，致使訊號管穩固定位於金屬反射背板
      之中央處，從而，系爭專利於訊號管前端套環係以卡座、
      突出之擋板之結構並利用卡合之方式達成定位功能，於訊
      號管後端套環則以溝槽、螺絲結合之方式作為鎖固、連接
      之結構；系爭物品則係將訊號管結合於金屬反射背板之中
      央處，以螺絲鎖入金屬反射背板前端板片之兩長孔及訊號
      管前端上下之兩螺孔，而後端之纜線接頭則定位於定位座
      之定位槽中，並以墊片、螺帽在定位槽上鎖固訊號管纜線
      接頭及金屬反射背板，再以螺絲貫穿後端定位槽下方之圓
      孔、訊號管後端套環之螺孔，以確保該訊號管確實定位於
      金屬反射背板之中央處，從而，系爭物品之前端、後端均
      以螺絲貫穿方式作為鎖固、連接之結構。故此，二者在使
      訊號管後端定位於反射背板中央處上，均係採用螺絲鎖固
      之技術手段，此部分屬實質相同，然在使訊號管前端定位
      於反射背板中央處方面，系爭專利係利用擋板之擋持、卡
      合達到前端定位，而系爭物品則是以螺絲配合螺孔之方式
      進行鎖固，二者採用之技術手段難認實質相同，是二者技
      術手段不相同。
    在功能（FUNCTION）方面，系爭專利申請專利範圍第1 項
      之金屬反射背板其前端為卡座擋板用以與訊號管相卡合並
      受卡座周緣擋板擋持其功能在於結合、定位訊號管，而後
      端為定位槽及溝槽，後端纜線接頭則定位於定位座之定位
      槽中及螺絲則與溝槽相對應鎖固，從而，前後端係以兩種
      不同之連接方式，其功能在於進一步確保訊號管確實定位
      於金屬反射背板之中央處；系爭物品之前端之長孔鎖固與
      後端的定位槽定位及圓孔鎖固同樣係為確保訊號管確實定
      位於金屬反射背板之中央處，故而，二者於訊號管與金屬
      反射背板於連接後所發揮之功能屬實質相同。
    在達成效果（RESULT）方面，系爭專利申請專利範圍第1
      項之訊號管與反射背板之連接關係可使訊號管位於金屬反
      射背板之用以使訊號管在傳送或接收電波時，其所接收或
      傳送之所有水平輻射無線電波皆可撞擊金屬反射背板後，
      朝同一方向反射的效果；系爭物品之訊號管與反射背板之
      連接關係，可使訊號管位於金屬反射背板之用以使訊號管
      在傳送或接收電波時，其所接收或傳送之所有水平輻射無
      線電波皆可撞擊金屬反射背板後，朝同一方向反射的效果
      ，故兩者於訊號管與金屬反射背板於連接後所發揮之效果
      屬實質相同。
    上訴人雖主張系爭物品之F"要件與系爭專利F 要件之技術
      手段、功能與效果均相同云云。然查，上訴人對系爭物品
      技術內容描述為：利用定位槽及螺絲鎖固，惟觀之系爭物
      品其係顯示：金屬反射背板底端係以圓孔與螺絲鎖固，顯
      非上訴人所認之定位槽，是以上訴人對系爭物品之描述與
      事實不相符，其據此所為推論之結果，當然亦不足採。
    由於系爭物品與系爭專利申請範圍之對應技術特徵的技術
      手段、功能、結果其中之一實質不同，即認二者在此部分
      不均等，準此，系爭物品編號F"要件與系爭專利申請專利
      範圍第1 項編號F 要件不均等。
  4.綜上，被上訴人系爭物品在編號B"、E"、F"要件部分，與上
    訴人系爭專利申請專利範圍第1 項之編號B 、E 、F 要件，
    並不構成均等，是以被上訴人系爭物品並未落入系爭專利申
    請專利範圍第1 項之申請專利範圍。
六、綜上所述，系爭物品並未落入系爭專利申請專利範圍第1 項
    之範圍等情，業如前述，則上訴人既未證明被上訴人所生產
    、製造、販賣之系爭物品有侵害上訴人之系爭專利權，是上
    訴人前開主張，即非足採。從而，上訴人依據依專利法第84
    條、第85條、第106 條及第108 條，民法第184 條、第185
    條、第28條，公司法第23條之規定，請求被上訴人應連帶賠
    償上訴人51萬元及自起訴狀繕本送達翌日起至清償日止，按
    年息百分之5 計算之利息，即屬無據，不應准許，應予駁回
    。其假執行之聲請亦失所附麗，應併予駁回。原審為上訴人
    敗訴之判決，及駁回其假執行之聲請，並無不合。上訴意旨
    指摘原判決不當，求予廢棄改判，為無理由，應予駁回。
七、本件事證已臻明確，兩造其餘攻擊防禦方法及所舉證據，經
    本院審酌後，核與本件判決結果不生影響，爰不再逐一論駁
    ，附此敘明。
八、據上論結，本件上訴為無理由，依民事訴訟法第449 條第1
    項、第78條，判決如主文。
中    華    民    國    99    年    10    月   28     日
                    智慧財產法院第一庭
                          審判長法  官  李得灶
                                法  官  汪漢卿
                                法  官  王俊雄
以上正本係照原本作成。
不得上訴。
中    華    民    國    99    年    10    月   28     日
                                書記官  王英傑


司法院資訊處製作；財團法人民間司法改革基金會備份。
